臺灣高雄地方法院刑事判決
111年度訴字第39號
公  訴  人  臺灣高雄地方檢察署檢察官
被      告  施有恆



上列被告因妨害風化案件，經檢察官提起公訴（110年度偵字第9
771號），本院判決如下：
    主  文
乙○○犯圖利容留猥褻罪，處有期徒刑肆月，如易科罰金，以新臺
幣壹仟元折算壹日。扣案如附表編號二、三所示之物，及附表編
號四所示犯罪所得新臺幣參佰元，均沒收。
    事  實
一、乙○○係址設高雄市○鎮區○○路000號「品妃養生會館」負責人
    ，基於意圖使成年女子與不特定男客為猥褻行為，而媒介、
    容留以營利之犯意，在上開場所媒介並容留成年女子阮心柔
    為男客進行按摩及撫摸生殖器之猥褻行為（即半套性服務）
    ，消費方式為每次90分鐘收費新臺幣（下同）1,000元，按
    摩小姐阮心柔可分得700元，餘則歸店家所有，以此方式營
    利。嗣於民國110年3月23日15時25分前某時，適有男客吳仁
    慶前往上址店內消費，由阮心柔出面接待並引領吳仁慶至2
    樓第201號包廂内，為吳仁慶以90分鐘1,000元之代價，從事
    半套性服務。旋於同日15時25分許，為警持本院核發之搜索
    票前往上址搜索，當場查獲阮心柔為吳仁慶進行半套性服務
    ，並扣得如附表所示之物，而查悉上情。
二、案經高雄市政府警察局前鎮分局報告臺灣高雄地方檢察署檢
    察官偵查起訴。
    理  由
壹、程序部分
　　按，被告以外之人於審判外之陳述，雖不符刑事訴訟法第15
    9條之1至第159條之4之規定，然經當事人於審判程序同意作
    為證據，法院審酌該言詞陳述或書面陳述作成時之情況，認
    為適當者，亦得為證據。又當事人、代理人或辯護人於法院
    調查證據時，知有第159條第1項不得為證據之情形，而未於
    言詞辯論終結前聲明異議者，視為有前項之同意，刑事訴訟
    法第159條之5定有明文。查，本案所引用之相關證據資料（
    詳後引證據），其中各項言詞或書面之傳聞證據部分，縱無
    刑事訴訟法第159條之1至第159條之4或其他規定之傳聞證據
    例外情形，業經本院審理時予以提示並告以要旨，且各經檢
    察官、被告表示意見，當事人已知上述證據乃屬傳聞證據，
    已明示同意作為本案之證據使用（見院卷第26頁），本院審
    酌上開證據作成時之情況，並無違法取證或其他瑕疵，認為
    以之作為證據為適當，而具有證據能力。
貳、實體部分
一、訊據被告固坦承擔任品妃養生館之負責人，並雇用阮心柔擔
    任按摩小姐之事實，惟矢口否認有何圖利容留女子與男客為
    猥褻行為之犯行，辯稱：我不清楚阮心柔是否有和男客性交
    易，男客留下的衛生紙團也無法確定有精液反應；我之前交
    代小姐不可以從事性交易，縱使小姐和客人性交易，這是小
    姐的個人行為，和店家無關云云。經查：
  ㈠被告係址設高雄市○鎮區○○路000號「品妃養生會館」負責人
    ，雇用阮心柔擔任按摩小姐，且男客吳仁慶於110年3月23日
    15時25分前某時，前往上址店內消費，由阮心柔出面接待並
    引領吳仁慶至2樓第201號包廂内服務，而員警於同日15時25
    分許持本院核發之搜索票前往上址搜索，當場查獲並扣得如
    附表所示之物等情，業據被告於警詢、偵查及審理時供承在
    卷（見警卷第3至7頁；偵卷第59至66頁；審訴卷第27至31頁
    ；院卷第21至29頁），核與證人即男客吳仁慶、員工即服務
    小姐阮心柔、被告之妻阮氏翠雲、員警林志遠於警詢及偵查
    之證述相符（見警卷第9至23頁；偵卷第39至43、59至65頁
    ），並有高雄市政府經濟發展局107年5月29日高市經發商字
    第10760872700號函暨商業登記抄本、品妃養生會館名片、
    現場照片可參（見警卷第39至43頁；偵卷第73、93至109頁
    ），復有附表所示扣案物為憑，是此部分之事實，應堪認定
    。
  ㈡品妃養生會館之按摩小姐阮心柔確有為男客提供半套性服務
    之事實：
  1.關於品妃養生會館之按摩小姐阮心柔提供半套性服務之過程
    ，經證人即男客吳仁慶於警詢時證稱：我當時路過品妃養生
    會館就進去消費，是由小姐阮心柔接待我，並直接帶我上去
    二樓的房間；小姐幫我按（摩）到正面的時候，小姐主動詢
    問我有沒有要從事半套的性交易，我也回覆她說好，小姐就
    將潤滑油抹在我的生殖器上，再用雙手摩擦我的生殖器直到
    射精為止，性交易結束後我就抽取一張衛生紙擦拭我的身體
    ，然後丟棄在房間的垃圾桶；一次性交易代價是1,200元，
    我完事盥洗完畢後直接在一樓櫃台將1,200元交給阮心柔等
    語（見警卷第9至12頁）；復於偵查時證稱：我當天進去後
    ，有幾個女生坐在那邊，我跟她說我要按摩，幫我按摩的那
    個小姐就帶我上去；一開始她沒有說做全套還是半套，在按
    摩過程中，小姐的手有接近我的性器官，我有生理反應，小
    姐問我要不要用出來，我說好，小姐就用手按摩我的性器官
    直到射精；警察到場前，我已經射精完畢了，小姐拿衛生紙
    給我擦，現場的按摩油、保險套都是小姐拿出來的等語（見
    偵卷第39至41頁）。核其所證阮心柔提供半套性服務之經過
    ，自警詢及偵查之陳述始終一致，且本案確有扣得附表所示
    之衛生紙團、保險套與按摩油，有扣押物品目錄表為憑（見
    審訴卷第33頁），益見證人吳仁慶所述上情非虛。再參以進
    行性交易行為之當事人，因考量個人名譽與社會通念等因素
    ，多對此較為隱晦而不欲人知，如為警查獲又可能遭以違反
    社會秩序維護法第80條第1款規定予以裁罰。且證人吳仁慶
    與被告間不僅素不相識，又無怨隙存在，倘阮心柔未提供證
    人吳仁慶半套性交易，證人吳仁慶自無為上開損人不利己之
    陳述，而致自毀名譽或自陷罰則之必要，益徵證人吳仁慶之
    上開證述應為可信，堪認阮心柔確有為吳仁慶提供半套性服
    務無訛。
　2.至證人即按摩小姐阮心柔雖於警詢及偵查時，均否認有提供
    半套性服務，並稱：我只是單純為男客按摩云云（見警卷第
    13至17頁；偵卷第62至64頁）。惟查，證人阮心柔自承未領
    有相關按摩師證照（見偵卷第63頁），是否具備按摩專業，
    已然可疑。且阮心柔為男客吳仁慶服務時，係身著露肩式上
    衣，除露出肩背之外，並露出所穿著內衣之肩帶，有現場照
    片可參（見偵卷第102頁），可見阮心柔穿著之衣物顯然與
    一般按摩從業人員之穿著不同，若阮心柔確係提供合法之專
    業按摩服務，何須穿著裸露並露出上身部位，是其上開所證
    ，自難採信。再參以阮心柔係受被告聘僱為品妃養生會館之
    按摩小姐，與被告具有共同利益關係，若該會館一旦遭警查
    獲店內確有從事性交易行為，除使店家負責人受刑事追訴處
    罰之外，店家勢將面臨無法繼續營業之風險，連帶使服務小
    姐或店內人員生計受阻，故阮心柔自有保護其個人在同業繼
    續工作而迴護被告之動機，是其所證未提供半套性服務乙節
    ，應非可信。
　3.準此，阮心柔確有在品妃養生館內為吳仁慶提供半套之性服
    務。
　㈢被告確有意圖營利而容留猥褻之主觀犯意：
　1.經查，品妃養生館之1樓櫃台與每個包廂內均裝設有監視器
    ，1樓大門更設置有地鎖，無法供外人輕易進出，上2樓亦設
    有門禁管制，各包廂之門均有可反鎖之門鎖等情，業據證人
    即參與搜索之員警林志遠於偵查時證述明確（見偵卷第61至
    62頁），並有查證報告、現場照片可憑（見偵卷第77至78、
    103至105頁），而一般按摩養生館，照明光亮、備有美容器
    具設備，並聘有專業人士予以按摩調理客人身體，專業人士
    替客人按摩之際亦專心以對，實無暇分心觀看監視器內容，
    因而專精於按摩調理身體之養生館，毋須於房間內另行裝設
    監視器以查看1樓進出之情形。然品妃養生館卻於每個包廂
    內裝有監視器畫面，供按摩小姐隨時監視1樓客人之進出狀
    況，並在1樓至2樓設有管制出入門禁，甚而在每個房間均設
    有門鎖，供小姐提供服務時上鎖，顯見品妃養生會館之內部
    裝設均與一般專職按摩之合法店家不同，堪可認定上開設備
    確係設置用以規避警方查緝所用之設備無訛。是被告依此等
    設計裝潢經營之養生會館，自有提供性交易服務之意，而有
    意圖營利而容留猥褻之主觀犯意。
　2.再者，品妃養生會館之1樓櫃台抽屜內，經警方搜索扣得保
    險套4枚，有扣押物品目錄表及照片可參（見警卷第31、35
    頁），而該會館1樓櫃台係店家營業、收款，及管控人員出
    入之重要處所，除設有監視器螢幕之外，並供擺放小姐班表
    、帳冊，亦有上開扣押物品目錄表及照片為憑（見警卷第31
    、35頁）。可見該櫃台乃係品妃養生會館運營之重要樞紐，
    則擺放在櫃台抽屜內之保險套，顯係用以供會館營業使用之
    物，否則何以須置放在該櫃台抽屜內。益見品妃養生會館係
    在被告授意之下，指示按摩小姐為男客提供性服務，並由會
    館提供性交易過程所需之保險套。至證人阮氏翠雲雖稱：保
    險套不是店內準備的，是以前小姐帶回來的，可能是小姐出
    來跟男朋友約會用的云云（見警卷第21頁；偵卷第65頁）。
    惟查，保險套屬於私密物品，品妃養生會館若非基於營業所
    需，何以會將置於1樓櫃台之抽屜？又倘係小姐私自擅放保
    險套在該處，證人阮氏翠雲與被告何以均未制止，甚而持續
    讓該保險套置放在該處，致使品妃養生會館在遭遇檢警搜索
    時可能會被懷疑從事性交易，由此均可見證人阮氏翠雲所證
    ，均與常情不符，不足採信。
　3.復且，若品妃養生館係合法經營而不提供性交易服務，被告
    在該店於110年3月前屢次遭警臨檢查察後（見高雄市警察局
    前鎮分局查證報告，偵卷第77頁），理應對店內按摩小姐重
    申不得從事色情工作，並嚴加防範才是。然被告不僅未嚴加
    控管按摩小姐不得從事色情服務，反而維持各房間內均設置
    不利於被告防範按摩小姐為色情服務的反鎖裝置，益見被告
    經營之品妃養生會館確有提供性交易服務，而有意圖營利而
    容留猥褻之主觀犯意。又品妃養生會館之消費方式，係向客
    人收取1,000元費用後，店家與按摩小姐為三、七分帳，按
    摩小姐可分得700元，餘則歸店家所有等情，業經被告與阮
    心柔分別供證一致（見警卷第；院卷第25頁），是被告容留
    阮心柔與男客從事半套性交易並藉此營利，應可認定。
　4.被告雖辯以：我有交代小姐不可以從事性交易，這是小姐的
    個人行為云云，且證人即被告之妻阮氏翠雲亦證稱：我有跟
    阮心柔說店內沒有從事性交易，這是阮心柔的個人行為云云
    。惟查：
　⑴品妃養生會館之內部裝設顯與一般專職按摩之合法店家不同
    ，已如前述，倘被告非意在提供非法之服務，何須大費周章
    裝設並維持該等設備之運作，是被告所辯，已難採信。再徵
    諸半套性服務往往涉及私密行為，按摩小姐或顧客多有裸露
    身體、互相撫摸對方之舉，甚或有言語交談，衡情若未經店
    家授意，阮心柔何以敢在被告可隨時巡視、查看之包廂房間
    內，擅自提供客人半套性服務而賺取小費，無懼遭店家發現
    而被開除之風險，足認阮心柔應係獲得被告事先應允，甚且
    授意與男客從事性交易。是被告辯稱其不知情，應屬卸責之
    詞。
　⑵再者，阮心柔在提供吳仁慶半套性服務前，未提及要額外加
    收半套費用之事，而在吳仁慶應允之後即直接觸摸其性器官
    ，業經吳仁慶證述在卷（見偵卷第41頁），益徵阮心柔向吳
    仁慶收取之1,000元按摩費用，本即包含半套性服務費用在
    內，而屬阮心柔之通常服務項目甚明，被告身為該店負責人
    ，對於攸關店內盈虧之收費方式，自無不知之理，是被告此
    部分辯稱，顯非可採。依此足見，被告對於品妃養生會館內
    之按摩小姐與男客吳仁慶從事性交易之事，當屬知情，並藉
    由招攬男客上門，挹注按摩營業收入以營利，應堪認定。
　㈣綜上所述，被告所辯均係事後卸責之詞，不足採信。從而，
    本案事證明確，被告犯行洵堪認定，應依法論科。　
二、論罪科刑
　㈠按，所謂容留係指供給場所予性交或猥褻者；所謂猥褻，係
    姦淫以外有關風化之一切色慾行為而言。查，阮心柔以撫摸
    男客吳仁慶生殖器至射精之方式，提供半套性服務，其目的
    應在刺激、滿足男客之性慾，自屬有礙社會風化之猥褻行為
    無訛。又被告提供品妃養生會館之場所，使其雇用之阮心柔
    在內與吳仁慶為猥褻行為以營利，是核被告所為，係犯刑法
    第231條第1項前段之圖利容留猥褻罪。其媒介之低度行為均
    應為容留之高度行為所吸收，不另論罪。
　㈡爰以行為人之責任為基礎，審酌被告明知政府執法單位極力
    掃蕩色情行業，仍不循正途謀生，假藉經營按摩、養生之名
    義為幌，而遂行妨害風化之實，藉由從事容留女子與男客為
    「半套」性交易而居中牟利，亦對社會治安及生活秩序構成
    潛在威脅，並審酌其否認犯行之犯後態度，應予非難。惟念
    及被告無前科之素行狀況，有臺灣高等法院被告前案紀錄表
    可參，並審酌本次遭查獲之犯行僅有1次，交易及獲利金額
    亦非甚鉅，復考量本案之經營規模、犯罪情節及所生損害尚
    非嚴重等情，兼衡被告自述之智識程度、經濟暨生活狀況（
    因涉及個人資料保護等隱私權維護，爰不予揭露），暨犯罪
    動機、手段、所生危害等一切情狀，量處如主文所示之刑及
    諭知易科罰金之折算標準。
三、沒收
　㈠扣案如附表編號2之小姐班表、編號3所示之帳冊，均用以記
    載品妃養生會館性交易之帳務事項，屬被告所有供犯罪所用
    之物，應依刑法第38條第2項前段規定宣告沒收。
　㈡又男客吳仁慶前往品妃養生會館消費並支付1,000元，依前述
    該會館與小姐之三、七分帳比例，被告可分得300元、按摩
    小姐阮心柔可分得700元；參以證人阮氏翠雲於警詢中證稱
    ：店內消費90分鐘1,000元，小姐交300元給我（見警卷第22
    頁），可見客人係將消費款交付服務人員，再由服務人員依
    比例交款予店家，堪認附表編號4中的300元即屬被告之犯罪
    所得。至該編號之其餘現金700元屬阮心柔所有，因阮心柔
    非本案之共同正犯，故非犯罪所得，爰不予宣告沒收。
　㈢至附表編號1所示保險套、編號5所示按摩油、編號6所示衛生
    紙團，其中之保險套雖可作為本案犯罪之補強證據，然考量
    上開物品均非違禁物，倘予沒收實無助達成犯罪預防之目的
    ，均不具刑法上重要性，爰依刑法第38條之2第2項規定，不
    予宣告沒收。
據上論斷，應依刑事訴訟法第299條第1項前段，判決如主文。
本案經檢察官丙○○提起公訴，檢察官甲○○到庭執行職務。
中　　華　　民　　國　　111 　年　　5 　　月　　31　　日
                  刑事第十五庭　審判長法　官　方錦源
                                      法　官  詹尚晃
                                      法　官　陳彥霖
以上正本證明與原本無異。
如不服本判決應於收受送達後20日內向本院提出上訴書狀，並應
敘述具體理由；如未敘述上訴理由者，應於上訴期間屆滿後20日
內向本院補提理由書（均須按他造當事人之人數附繕本）「切勿
逕送上級法院」。
中　　華　　民　　國　　111 　年　　6 　　月　　1 　　日
　　　　　　　　　　　　　　　　　    書記官　陳怡秀　
附錄本案論罪科刑法條：
刑法第231條
意圖使男女與他人為性交或猥褻之行為，而引誘、容留或媒介以
營利者，處5年以下有期徒刑，得併科10萬元以下罰金。以詐術
犯之者，亦同。
公務員包庇他人犯前項之罪者，依前項之規定加重其刑至二分之
一。
附表
編號 物品名稱 數量  1 保險套 4枚  2 小姐班表 1張  3 帳冊 2本  4 營業所得 1,000元  5 按摩油 1瓶  6 衛生紙團 1團